【裁判字號】    98,易,773
【裁判日期】    980806
【裁判案由】    違反毒品危害防制條例
【裁判全文】
臺灣彰化地方法院刑事判決               98年度易字第773號
公  訴  人  臺灣彰化地方法院檢察署檢察官
被      告  甲○○
上列被告因違反毒品危害防制條例案件，經檢察官提起公訴（98
年度毒偵字第1323號），本院判決如下：
    主  文
甲○○施用第二級毒品，處有期徒刑參月，如易科罰金，以新臺
幣壹仟元折算壹日。
    犯罪事實
一、甲○○前於民國96年間，因施用第一級毒品案件，經本院裁
    定送觀察、勒戒後，因認有繼續施用毒品之傾向，由本院裁
    定令入戒治處所施以強制戒治，於97年8 月21日執行完畢釋
    放，由臺灣彰化地方法院檢察署檢察官以97年度戒毒偵字第
    367 號為不起訴處分確定。詎其仍未戒除毒癮，復基於施用
    第二級毒品甲基安非他命之犯意，於98年5 月12日15時45分
    許接受臺灣彰化地方法院檢察署採尿回溯96小時內某時，在
    不詳處所，以不詳之方式，施用第二級毒品甲基安非他命1
    次。嗣於98年5 月12日15時38分許，因其係施用毒品犯受保
    護管束人，至臺灣彰化地方法院檢察署觀護人室接受定期採
    尿檢驗，結果呈安非他命、甲基安非他命陽性反應，而查悉
    上情。
二、案經臺灣彰化地方法院檢察署檢察官自動檢舉偵查起訴。
    理  由
一、查本案全部卷證，公訴人及被告均不爭執其證據能力，本院
    復衡以該等證據作成時之情況，應為適當，是可認後述所引
    用證據之證據能力均無疑義，合先敘明。
二、訊據被告甲○○矢口認定有何施用第二級毒品甲基安非他命
    之犯行，辯稱：伊可能有施用毒品甲基安非他命，但並非伊
    自願施用，而是有1 名綽號「阿源」之友人至伊家中，見伊
    當時意識不清，而提供甲基安非他命予伊施用，伊才會誤為
    施用毒品甲基安非他命云云。經查：
（一）本件被告甲○○於98年5 月12日至臺灣彰化地方法院檢察
      署觀護人室接受定期採尿檢驗，結果確呈安非他命、甲基
      安非他命陽性反應（檢出濃度：安非他命1055ng/ml 、甲
      基安非他命2297ng/ml） ，此有臺灣彰化地方法院檢察署
      施用毒品犯受保護管束人尿液檢體監管紀錄表及詮昕科技
      股份有限公司於98年6 月2 日出具之濫用藥物尿液檢驗報
      告各1 份附卷可稽。
（二）茲被告雖否認其有施用第二級毒品甲基安非他命之犯行，
      惟其尿液經以氣相層析質譜儀（GC/MS） 確認檢驗結果，
      確呈甲基安非他命陽性反應，其中檢出：安非他命濃度為
      1055ng/ml 、甲基安非他命濃度為2297ng/ml （按甲基安
      非他命≧500ng/ml，且安非他命≧100 ng/ml ，方可判為
      甲基安非他命陽性），而以氣相層析質譜儀作藥物及其代
      謝產物之定性及定量分析，幾乎不會有偽陽性反應產生。
      又甲基安非他命經口服投與後，約70% 於24小時內自尿中
      排出，約90% 於96小時內自尿中排出，而其成分之檢出，
      與其投與方式、投與量、個人體質、採尿時間與檢測儀器
      之精密度等諸多因素有關，因此僅憑尿液中呈安非他命陽
      性反應，推算吸食時間距採集時間之長短，最長可能不會
      超過4 日（參行政院衛生署藥物食品檢驗局81年2 月8 日
      藥檢壹字001156號函），足認被告於98年5 月12日15時
      45分至臺灣彰化地方法院檢察署觀護人室接受定期採尿前
      96小時內某時確曾有施用第二級毒品甲基安非他命之犯行
      無訛。另被告甲○○雖辯稱：可能是綽號「阿源」之友人
      提供甲基安非他命予伊施用，伊當時意識不清，不知有施
      用毒品云云，惟查被告經檢出之毒品濃度並非微量，應不
      致係誤為施用毒品，況被告迄於本院審理時均未能提供綽
      號「阿源」之真實姓名及年籍等資料以供本院查究，則被
      告既未提出相關事證以資佐證其上開辯詞，自難遽採為被
      告有利之認定。
（三）再者被告前因施用第一級毒品案件，經本院裁定送觀察、
      勒戒後，因認有繼續施用毒品之傾向，由本院裁定令入戒
      治處所施以強制戒治，於97年8 月21日執行完畢釋放，由
      臺灣彰化地方法院檢察署檢察官以97年度戒毒偵字第367
      號為不起訴處分確定乙情，亦有臺灣彰化地方法院檢察署
      刑案資料查註紀錄表、臺灣高等法院被告全國前案紀錄表
      附卷可按。被告於強制戒治執行完畢釋放後，5 年內再犯
      毒品危害防制條例第10條第2 項之罪，本件事證明確，被
      告上開犯行洵堪認定，應依法論科。
三、核被告甲○○所為，係犯毒品危害防制條例第10條第2 項之
    施用第二級毒品罪。被告持有第二級毒品進而施用，其持有
    第二級毒品之低度行為，應為其施用第二級毒品之高度行為
    吸收，不另論罪。爰審酌被告施用毒品之動機、目的、方法
    、不知珍惜身體、施用毒品所生危害，暨考量其犯後雖否認
    犯行，惟其迄於本院審理前均有定期接受美沙冬替代療法（
    此有醫師給藥劑量明細1 份在卷可佐）等一切情狀，量處如
    主文所示之刑，併諭知易科罰金之折算標準，以示懲儆。
據上論斷，應依刑事訴訟法第299 條第1 項前段，毒品危害防制
條例第10條第2 項，刑法第11條前段、第41條第1 項前段，判決
如主文。
本案經檢察官陳信郎到庭執行職務。
中    華    民    國    98    年    8     月     6    日
                        刑事第七庭    法  官  郭麗萍
以上正本證明與原本無異。
如不服本判決應於收受判決後10日內向本院提出上訴書狀，並應
敘述具體理由；其未敘述上訴理由者，應於上訴期間屆滿後20日
內向本院補提理由書（均須按他造當事人之人數附繕本）「切勿
逕送上級法院」。
中    華    民    國    98    年    8     月     6    日
                                      書記官  吳冠慧
【附錄本案論罪科刑法條】
毒品危害防制條例第10條：
施用第一級毒品者，處 6 月以上 5 年以下有期徒刑。
施用第二級毒品者，處 3 年以下有期徒刑。


司法院資訊處製作；財團法人民間司法改革基金會備份。
